【裁判字號】    98,交抗,487
【裁判日期】    980511
【裁判案由】    聲明異議
【裁判全文】
臺灣高等法院臺中分院交通事件裁定     98年度交抗字第487號
抗  告  人
即受處分人  甲○○
上列抗告人因違反道路交通管理處罰條例案件，不服臺灣彰化地
方法院中華民國98年4月9日所為裁定（98年度交聲字第418號）
提起抗告，本院裁定如下：
    主  文
抗告駁回。
    理  由
一、抗告意旨略以：抗告人即受處分人甲○○（下稱抗告人）行
    經台1線福安宮前設有燈光照相設備時，抗告人要通過時是
    黃燈，因左前方有紅色轎車要左轉，讓我即時煞車，所以速
    度變慢，差了幾秒，才被照相云云。
二、按汽車駕駛人，行經有燈光號誌管制之交岔路口闖紅燈者，
    處新臺幣（下同）1,800元以上5,400元以下罰鍰；汽車駕駛
    人有第53條情形者，除依原條款處罰鍰外，並予記違規點數
    3點，道路交通管理處罰條例第53條第1項、63條第1項第3款
    分別定有明文。
三、經查：
  (一)本件抗告人於民國（下同）98年1月5日15時8分許，駕駛車
    牌號碼8917-LF號自用小客貨車行經彰化縣花壇鄉台一線、
    中庄福安宮前，因有「駕車行經有燈光號誌管制之交岔路口
    闖紅燈」之違規行為，為舉發機關即彰化縣警察局交通警察
    隊逕行舉發，並移送交通部公路總局臺中區監理所彰化監理
    站裁決之事實，有彰化縣警察局彰縣警交字第IA0000000號
    舉發違反道路交通管理事件通知單（見原審卷第7頁）及交
    通部公路總局臺中區監理所彰化監理站彰監四字第裁64-IA0
    000000號違反道路交通管理事件裁決書（見原審卷第6頁）
    影本各1紙在卷可稽，此外，另有彰化縣警察局98年2月20日
    彰警交字第0980009430號函影本及隨函檢附之採證相片影本
    2幀在卷足憑（見原審卷第8頁、第7頁），故此部分事實應
    堪認定。
  (二)復依彰化縣警察局98年2月20日彰警交字第0980009430號函
    及隨函檢附之採證相片2幀所示，98年1月5日15時08分11秒
    ，即紅燈亮起1.76秒後，抗告人駕駛車牌號碼8917-LF號自
    用小客貨車之後輪正通過前開路口停止線，而為自動採證照
    相設備拍攝第1幀相片，但抗告人仍以每小時50公里之時速
    前進，乃於紅燈後之2.77秒時，致再次碾壓感應線圈而為同
    一照相設備拍攝第2幀照片，顯見抗告人於路口紅燈號誌亮
    起1.76秒後，確有未依規定在停止線前停車，而仍逕自闖越
    紅燈行駛之交通違規事實無訛。且查本案採證照片，抗告人
    所駕車輛越過停止線後，前方並無車輛阻擋甚為明顯，是以
    抗告人辯稱於黃燈時通過路口，因左前方有紅色轎車要左轉
    ，致其緊急煞車，車子慢了幾秒云云，自無足採信。從而，
    抗告人確有於前揭時地行經有燈光號誌管制之交岔路口闖紅
    燈之違規行為，應無疑問，抗告人所辯難予採取。
  (三)又縱令確有抗告人所稱因左前方有紅色轎車要左轉，讓抗告
    人即時煞車等情，則抗告人未與前車保持適當距離，既可預
    見到路口即將轉為紅燈，而未在停止線前暫停，仍貿然以每
    小時50公里之時速穿越路口，抗告人縱無闖紅燈之直接故意
    ，但其既可預見燈號已轉為紅燈，仍甘冒風險闖越，實亦具
    有闖紅燈之未必故意，故抗告人上開所辯，不足以免除其應
    受之處罰。
四、綜上所述，本件抗告人於上開時地，行經有燈光號誌管制之
    交叉路口闖紅燈之違規事實，事證明確，原處分機關因而依
    道路交通管理處罰條例第53條第1項、第63條第1項之規定，
    裁處罰鍰新臺幣2,700元，並記違規點數3點，核無違誤。原
    審法院以上開理由，予以裁定駁回抗告人在原審異議之聲明
    ，本院經核並無違誤。抗告人抗告意旨仍執陳詞，任意指摘
    原裁定不當，為無理由，應予駁回。
五、據上論斷，應依刑事訴訟法第412條，裁定如主文。
中    華    民    國    98    年    5     月    11    日
             刑事第十一庭 審判長法  官  陳  朱  貴
                                法  官  郭  同  奇
                                法  官  胡  文  傑
上列正本證明與原本無異。
不得再抗告。
                                書記官  蔡  嘉  萍
中    華    民    國    98    年    5    月      11   日


司法院資訊處製作；財團法人民間司法改革基金會備份。
